【裁判字號】    99,易,386
【裁判日期】    990614
【裁判案由】    竊盜
【裁判全文】
臺灣桃園地方法院刑事判決               99年度易字第386號
公  訴  人  臺灣桃園地方法院檢察署檢察官
被      告  甲○○
上列被告因竊盜案件，經檢察官提起公訴（99年度偵字第 11077
號），被告於為有罪之陳述，經本院裁定由進行簡式審判程序，
判決如下：
    主  文
甲○○竊盜，累犯，處有期徒刑肆月。又攜帶兇器竊盜，累犯，
處有期徒刑捌月。又竊盜，未遂，累犯，處有期徒刑貳月。應執
行有期徒刑壹年。
    事  實
一、甲○○前於民國94年間因竊盜案件，經本院以94年度壢簡字
    第1426號判決，判處有期徒刑5 月確定；又於同年間因施用
    第二級毒品案件，經本院以94年度壢簡字第1817號判決，判
    處有期徒刑6 月確定；再於95年間因搶奪案件，經臺灣高等
    法院以95年度上訴字第2937號判決，判處有期徒刑2 年確定
    ；嗣上揭各罪經送監，復與其於95年間因竊盜案件，經本院
    以95年度簡上字第237 號判決，判處拘役59日接續執行，甫
    於97年5 月21日縮刑假釋出監，迄於同年12月21日縮刑期滿
    ，有期徒刑所餘刑期內未經撤銷假釋，未執行之刑，以已執
    行論而執行完畢。詎猶不知悔改，因缺錢花用，竟意圖為自
    己不法之所有，而為下列竊盜犯行：
  (一)其意圖為自己不法之所有，於99年3月9日上午8時6分許，前
    往址設桃園縣中壢市○○○路○ 段45號之「當代牙醫診所」
    ，趁該診所鐵門半開啟、櫃台內無人之際進入其內，徒手竊
    取該診所職員張婉瑜所管領，置於櫃台抽屜內之新臺幣（下
    同）31萬1,100 元，得逞手後旋即離去，復將款項花用殆盡
    。
  (二)其意圖為自己不法之所有，於同年4月14日凌晨2時許，前往
    位在桃園縣中壢市○○路○段34之171號之「葉美檳榔攤」，
    並攜帶在一旁廢棄市場所拾得，客觀上足以對人之身體及安
    全構成威脅而可供為兇器使用之美工刀1 支，以美工刀將該
    檳榔攤木隔外牆挖開後進入攤內，竊取丙○○所經營之香菸
    8包、洋酒1瓶、飲料7罐及存摺8本等物，得逞後復旋即離去
    ，並將香菸及飲品用盡，餘存摺等物則棄置路旁垃圾桶。
  (三)其意圖為自己不法之所有，於同年4月18日晚間8時30分許，
    前往址設桃園縣中壢市○○路49巷18弄17號「國鼎幼稚園」
    1樓KC2教室內，徒手翻找乙○○管領之辦公桌抽屜內物品，
    然未及得手旋為該幼稚園之保全人員姜智豪發現，並報警處
    理，進而查獲上情。
二、案經張婉瑜、丙○○、乙○○訴由桃園縣政府警察局中壢分
    局報請臺灣桃園地方法院檢察署檢察官偵查起訴。
    理  由
一、本案被告甲○○所犯係死刑、無期徒刑或最輕本刑為3 年以
    上有期徒刑以外之罪，其就被訴事實為有罪之陳述，經本院
    告知簡式審判程序之旨，並聽取檢察官、被告之意見後，爰
    依刑事訴訟法第273條之1第1 項規定裁定進行簡式審判程序
    ，先予敘明。
二、訊據被告甲○○對上揭犯行坦承不諱，核與證人即告訴人張
    婉瑜、丙○○、乙○○於警詢時指述情節相符，復有「當代
    牙醫診所」、「葉美檳榔攤」及「國鼎幼稚園」監視錄影翻
    拍照片、現場照片等在卷可稽，且參「葉美檳榔攤」破損之
    木隔外牆，其有相當之厚實度，又破損情形嚴重，非能以徒
    手為之，是核與被告供承有攜帶美工刀，並以該美工刀將木
    隔外牆挖出進入該檳榔攤內等語相符，足徵被告任意性之自
    白，核與事實相符，應屬可信。是本案事證明確，被告犯行
    洵堪認定。
三、按所謂兇器，其種類並無限制，凡客觀上足對人之生命、身
    體、安全構成威脅，具有危險性之兇器均屬之，且祇須行竊
    時攜帶此種具有危險性之兇器為已足，並不以攜帶之初有行
    兇之意圖為必要，最高法院79年台上字第5253號著有判例可
    資參照。查被告甲○○就所犯竊取「葉美檳榔攤」財物部分
    ，係持有質硬型尖金屬製品之美工刀為之，在客觀上足以危
    害他人身體及安全構成威脅，此節已據本院認定綦詳，是本
    案雖未扣得該美工刀，但仍得認屬兇器無疑。故核被告就所
    犯「當代牙醫診所」部分，係犯刑法第320條第1項之竊盜罪
    ；就所犯「葉美檳榔攤」部分，則犯同法第321 條第1項第3
    款之攜帶兇器竊盜罪；另就所犯「國鼎幼稚園」部分，因已
    著手為翻找告訴人乙○○財物之竊盜行為，但旋為保全人員
    姜智豪報警查獲，致未生竊得動產之結果，屬未遂階段，故
    核其就此部分所為，係犯同法第320 條第3項、第1項之竊盜
    未遂罪。又被告所犯上揭各罪，犯意各行、行為互異，為數
    行為，應予分論併罰。再被告前於94年間因竊盜案件，經本
    院以94年度壢簡字第1426號判決，判處有期徒刑5 月確定；
    又於同年間因施用第二級毒品案件，經本院以94年度壢簡字
    第1817號判決，判處有期徒刑6 月確定；再於95年間因搶奪
    案件，經臺灣高等法院以95年度上訴字第2937號判決，判處
    有期徒刑2 年確定；嗣上揭各罪經送監，復與其於95年間因
    竊盜案件，經本院以95年度簡上字第237 號判決，判處拘役
    59日接續執行，甫於97年5 月21日縮刑假釋出監，迄於同年
    12月21日縮刑期滿，有期徒刑所餘刑期內未經撤銷假釋，未
    執行之刑，以已執行論而執行完畢等情，有臺灣高等法院被
    告前案紀錄表1份附卷足考，其受有期徒刑執行完畢，5年內
    故意再犯本案有期徒刑以上之罪，為累犯，應依刑法第47條
    第1 項規定加重其刑。復被告已著手於「葉美檳榔攤」竊盜
    之犯罪行為實行而不遂，為未遂犯，應依同法第25條第2 項
    規定，就此部分按既遂犯之刑減輕之，並先加後減之。爰審
    酌被告正值青壯，竟不思以正常管道賺取財物，而以此竊盜
    行徑為之，惡性非輕，且除有前述構成累犯之竊盜犯行外，
    現又另犯竊盜案件，經檢察官偵查、法院審理中，足見被告
    素行不佳，本應予從重量刑，但念被告犯後尚能坦承犯行，
    容有悔意，且表示願賠償告訴人張婉瑜所受之損害，按月償
    還5,000 元不等數額，復兼衡其犯罪之動機、目的、手段、
    所生危害等一切情狀，分別量處如主文所示之刑，並定其應
    執行之刑。至未扣案之美工刀1 支，雖為被告犯「葉美檳榔
    攤」竊盜使用之物，然據其陳明此係在一旁之廢棄市場內拾
    得之物，自難謂屬被告所有，爰不另為沒收之諭知，併此敘
    明。
四、末按保安處分係針對受處分人將來之危險性所為之處置，以
    達教化、治療之目的，為刑罰之補充制度；我國現行刑法採
    刑罰與保安處分雙軌制，係在維持行為責任之刑罰原則下，
    為協助行為人再社會化之功能，以及改善行為人潛在之危險
    性格，期能達成根治犯罪原因、預防犯罪之特別目的；是保
    安處分中之強制工作，旨在對嚴重職業性犯罪及欠缺正確工
    作觀念或無正常工作因而習慣犯罪者，強制其從事勞動，學
    習一技之長及正確之謀生觀念，使其日後重返社會，能適應
    社會生活；刑法第90條第1 項規定：有犯罪之習慣或以犯罪
    為常業或因遊蕩或懶惰成習而犯罪者，得於刑之執行完畢或
    赦免後，令入勞動場所，強制工作，即係本於保安處分應受
    比例原則之規範，使保安處分之宣告，與行為人所為行為之
    嚴重性、行為人所表現之危險性及對於行為人未來行為之期
    待性相當之意旨而制定，而由法院視行為人之危險性格，決
    定應否令入勞動處所強制工作，以達預防之目的；所謂「有
    犯罪之習慣」係指對於犯罪以為日常之惰性行為，乃一種犯
    罪之習性，至所犯之罪名為何，是否同一，則非所問，最高
    法院94年度台上字第6611號判決意旨可資參照。經查，被告
    雖曾有上述竊盜等犯行，本案又3 次行竊，惟其現已真心悔
    悟，頗有悔意，要難徵祇藉刑之執行不足以徹底根絕其惡性
    ，是本院綜合上情，期能於接受有期徒刑之矯正後，改過自
    新，爰不予諭知強制工作之保安處分，附此敘明。
據上論斷，應依刑事訴訟法第273條之1 第1項、第299條第1項前
段，刑法第320條第1項、第3項、第321條第1項第3款、第47條第
1項、第25條第2項、第51條第5款，刑法施行法第1條之1第1項、
第2項前段，判決如主文。
本案經檢察官施昱廷到庭執行職務。
中    華    民    國    99    年    6     月    14    日
                  刑事第六庭    法  官  黃翊哲
以上正本證明與原本無異。
如不服本判決，應於判決送達後10日內向本院提出上訴書狀（應
附繕本），並應敘述具體理由，其未敘述上訴理由者，應於上訴
期間屆滿後20日向本院內補提理由書，上訴於臺灣高等法院。
                                書記官  蔡紫凌
中    華    民    國    99    年    6     月    14    日
附錄本判決論罪科刑法條：
刑法第320條
意圖為自己或第三人不法之所有，而竊取他人之動產者，為竊盜
罪，處5年以下有期徒刑、拘役或500元以下罰金。
意圖為自己或第三人不法之利益，而竊佔他人之不動產者，依前
項之規定處斷。
前二項之未遂犯罰之。
（罰金部分，依刑法施行法第1條之1第1項、第2項前段規定，貨
幣單位變更為新臺幣且金額提高為30倍）
刑法第321條
犯竊盜罪而有左列情形之一者，處6月以上、5年以下有期徒刑：
一、於夜間侵入住宅或有人居住之建築物、船艦或隱匿其內而犯
    之者。
二、毀越門扇、牆垣或其他安全設備而犯之者。
三、攜帶兇器而犯之者。
四、結夥三人以上而犯之者。
五、乘火災、水災或其他災害之際而犯之者。
六、在車站或埠頭而犯之者。
前項之未遂犯罰之。

司法院資訊處製作；財團法人民間司法改革基金會備份。
